臺灣桃園地方法院刑事判決　　　　　　　100年度易字第285號
公　訴　人　臺灣桃園地方法院檢察署檢察官
被　　　告　徐伯瑋
　　　　　　唐銘佑原名唐明聰.
　　　　　　徐亦祿
上列被告因竊盜等案件，經檢察官提起公訴（99年度偵字第1741
6 號），本院判決如下：
    主  文
徐伯瑋共同犯踰越牆垣竊盜罪，累犯，處有期徒刑壹年參月；又
共同犯非法由自動付款設備取財罪，共參罪，均累犯，各處有期
徒刑伍月。應執行有期徒刑貳年肆月。其餘被訴部分無罪。
唐銘佑共同犯踰越牆垣竊盜罪，累犯，處有期徒刑壹年肆月；又
共同犯非法由自動付款設備取財罪，累犯，處有期徒刑陸月。應
執行有期徒刑壹年捌月。
徐亦祿共同犯非法由自動付款設備取財罪，共貳罪，各處有期徒
刑參月，如易科罰金，均以新臺幣壹仟元折算壹日；又犯非法由
自動付款設備取財罪，共貳罪，各處有期徒刑肆月，如易科罰金
，均以新臺幣壹仟元折算壹日。應執行有期徒刑壹年，如易科罰
金，以新臺幣壹仟元折算壹日。
    事  實
一、徐伯瑋前於民國94年間，因加重竊盜案件，經本院94年度
    易字第46號判決，判處有期徒刑9 月確定；於復同年間，
    因施用二級毒品案件，經臺灣嘉義地方法院94年度易字第36
    0 號判決，判處有期徒刑5 月確定；於95年間，因加重竊
    盜案件，經本院95年度易字第87號判決，判處有期徒刑1 年
    3 月確定；上揭2 罪嗣經本院97年度聲字第3113號裁定
    減刑及定其應執行刑為有期徒刑8 月確定，於96年1 月5 日
    縮短刑期假釋出監，並付保護管束，而於96年9 月9 日保護
    管束期滿，假釋未經撤銷，視為執行完畢。唐銘佑前於96年
    間因詐欺案件，經臺灣高等法院以96年度上易字第2080號判
    決，判處有期徒刑1 年8 月確定，於98年10月20日縮短刑期
    假釋出監，並付保護管束，而於98年11月30日保護管束期滿
    ，假釋未經撤銷，視為執行完畢，詎皆仍不知悛悔，與徐亦
    祿單獨或共同為下列行為：
  (一)唐銘佑與徐伯瑋因缺錢花用，竟意圖為自己不法之所有，基
    於竊盜之犯意聯絡，於99年6 月10日下午4 時許，共同翻越
    王淑珠位於臺北市○○區○○街320 巷7 號住宅之圍牆，以
    此方式踰越牆垣侵入王淑珠與該住宅附連圍繞之土地後，見
    該住宅大門未鎖隨即直接進入（侵入住宅部分未據告訴），
    由徐伯瑋負責行竊1 樓房間內之財物，而唐銘佑則負責行竊
    房間外財物，而共同徒手竊取王淑珠所有之黑色背包【內有
    身分證、汽車駕照、臺北郵局金融卡及存摺、臺北富邦商業
    銀行（下稱富邦銀行）帳號0000-0000-0000-0000 號金融卡
    （下稱系爭金融卡）及存摺、18K 金項鍊2 條、18K 金戒指
    1 只、項鍊墜子4 只，水晶髮夾1 只、耳環一對】得手後，
    隨即逃離現場並朋分花用。徐伯瑋並於同年6 月15日晚間8
    時許，將竊得王淑珠所有之黃金項鍊以新臺幣（下同）5,00
    0 元之價格，典當與不知情南新當鋪負責人林株良。
  (二)唐銘佑及徐伯瑋竊得王淑珠所有系爭金融卡後，另基於意圖
    為自己不法所有之犯意聯絡，一同前往臺北市○○區○○路
    418 號「臺北吳興郵局」（下稱吳興郵局），再推由徐伯瑋
    持上揭竊得之系爭金融卡，於99年6 月10日下午4 時53分許
    ，在該郵局自動設備提款機前，未經授權，插入系爭金融卡
    ，接續5 次輸入王淑珠之提款密碼（王淑珠將金融卡密碼載
    於該卡封套上），使櫃員機之識別系統誤認王淑珠本人、或
    王淑珠授權之人操作金融卡手續之不正方法，接續由該櫃員
    機取得每次新臺幣（下同）2 萬元，5 次共10萬元得手後，
    與唐銘佑朋分花用。
  (三)嗣後，徐伯瑋持系爭金融卡至桃園縣蘆竹鄉尋找徐亦祿，徐
    亦祿明知徐伯瑋所持系爭金融卡為竊盜所得，竟與徐伯瑋基
    於意圖為自己不法所有之犯意聯絡，一同前往桃園縣蘆竹鄉
    ○○路43號聯邦商業銀行大竹分行，再推由徐伯瑋持上揭竊
    得之系爭金融卡，於同年6 月11日凌晨0 時52分許，在該銀
    行自動設備提款機前，未經授權，插入系爭金融卡，接續5
    次輸入王淑珠之提款密碼，使櫃員機之識別系統誤認王淑珠
    本人、或王淑珠授權之人操作金融卡手續之不正方法，接續
    由該櫃員機取得每次2 萬元，5 次共10萬元得手後，與徐亦
    祿朋分花用。
  (四)徐伯瑋與徐亦祿2 人，復基於意圖為自己不法所有之犯意聯
    絡，一同前往桃園縣蘆竹鄉○○路○ 段7 號彰化商業銀行南
    崁分行，於同年6 月12日凌晨0 時29分許，再推由徐亦祿持
    系爭金融卡，在該銀行自動設備提款機前，未經授權，插入
    系爭金融卡，接續5 次輸入王淑珠之提款密碼，使櫃員機之
    識別系統誤認王淑珠本人、或王淑珠授權之人操作金融卡手
    續之不正方法，接續由該櫃員機取得每次2 萬元，5 次共10
    萬元得手後，與徐伯瑋朋分花用。
  (五)徐亦祿又基於意圖為自己不法所有之犯意聯絡，持系爭金融
    卡，前往桃園縣桃園市○○路○ 段2 號兆豐商業銀行桃園分
    行，於同年月13日凌晨0 時45分，在該銀行自動設備提款機
    前，未經授權，插入系爭金融卡，接續5 次輸入王淑珠之提
    款密碼，使櫃員機之識別系統誤認王淑珠本人、或王淑珠授
    權之人操作金融卡手續之不正方法，接續由該櫃員機取得每
    次2 萬元，5 次共10萬元得手。
  (六)徐亦祿再基於意圖為自己不法所有之犯意，持系爭金融卡，
    前往桃園縣蘆竹鄉○○路○ 段146 號蘆竹鄉外社農會，於同
    年6 月14日凌晨1 時41分許，在該農會自動設備提款機前，
    未經授權，插入系爭金融卡，接續5 次輸入王淑珠之提款密
    碼，使櫃員機之識別系統誤認王淑珠本人、或王淑珠授權之
    人操作金融卡手續之不正方法，接續由該櫃員機取得每次2
    萬元，5 次共10萬元得手後，欲離去之際，因形跡可疑，隨
    即為警於同日凌晨1 時45分許，在上址盤查，而循線查悉上
    情。
二、案經桃園縣政府警察局蘆竹分局報告臺灣桃園地方法院檢察
    署檢察官偵查起訴。
    理  由
壹、證據能力部分：
一、共同被告徐伯瑋警詢之陳述：
  (一)按被告以外之人於審判外之言詞或書面陳述，除法律有規定
    者外，不得作為證據，刑事訴訟法第159 條第1 項定有明文
    。惟按被告以外之人於檢察事務官、司法警察官或司法警察
    調查中所為之陳述，與審判中不符時，其先前之陳述具有較
    可信之特別情況，且為證明犯罪事實存否所必要者，得為證
    據，刑事訴訟法第159 條之2 定有明文，此為同法第159 條
    第1 項所稱「法律有規定」，而為傳聞法則之例外。此之「
    必要性」要件，必須該陳述之重要待證事實部分，與審判中
    之陳述有所不符，包括審判中改稱忘記、不知道、先前之陳
    述詳盡，於後簡略、有正當理由而拒絕陳述（如經許可之拒
    絕證言）等雖非完全相異，但實質內容已有不符者在內，且
    該審判外之陳述，必為證明犯罪之待證事實存在或不存在所
    不可或缺，二者兼備，始足當之。故此所謂「為證明犯罪事
    實存否所必要者」，既必須達不可或缺之程度，自係指就具
    體個案案情及相關卷證判斷，為發現實質真實目的，認為除
    該項審判外之陳述外，已無從再就同一供述者，取得與其上
    開審判外陳述之相同供述內容，倘以其他證據代替，亦無從
    達到同一目的之情形而言（最高法院95年度臺上字第4414號
    、96年度臺上字第4365號判決參照）。
  (二)經查：就被告唐銘佑是否參與事實欄一(一)、(二)所示犯行，證
    人即共同被告徐伯瑋於警詢中之陳述，與其於本院審理時之
    證述，有前後陳述不符之情形，本院審酌其於警詢中所為之
    陳述，應訊時距案發時點較近，記憶力應屬清晰，其陳述較
    趨於真實；且較無來自被告在庭壓力而做出迴避對被告不利
    之證述，或因不想生事乃虛構事實而為陳述，又互核其於警
    詢之證述與證人即同案被告徐亦祿、被告唐銘佑部分供述若
    合符節（詳參閱貳、一、(一)2.所示），客觀上應具有較可信
    之特別情況，且本院審酌前揭陳述作成時之情況，並無違法
    取證之瑕疵，亦為證明犯罪事實存否所必要，依前開法條意
    旨，其於警詢中之證言自有證據能力。
二、按被告以外之人於審判外之陳述，雖不符前4 條之規定，而
    經當事人於審判程序同意作為證據，法院審酌該言詞陳述或
    書面陳述作成時之情況，認為適當者，亦得為證據，刑事訴
    訟法第159 條之5 第1 項定有明文。查本案認定事實所引用
    之卷內其餘卷證資料，除原已符同法第159 條之1 至第159
    條之4 規定、及法律另有規定等傳聞法則例外規定，而得作
    為證據外，並無證據證明係公務員違背法定程序所取得，而
    檢察官、被告3 人等於本院行準備程序及審理時，均同意其
    證據能力，且本院審酌前揭陳述作成時之情況，並無違法取
    證之瑕疵，亦認以之作為證據為適當，是本件有關被告以外
    之人於審判外之言詞或書面陳述等供述證據，依前揭法條意
    旨，自均得為證據。
貳、有罪部分：
一、事實欄一(一)所示加重竊盜部分：
  (一)訊據被告徐伯瑋對於事實欄一(一)所示加重竊盜犯行，坦承不
    諱，惟被告唐銘佑則矢口否認有何事實欄一(一)所示加重竊盜
    犯行，辯稱：伊未偷竊，案發當日伊未到現場云云。經查：
  1.被告徐伯瑋於99年6 月10日下午4 時許，在被害人王淑珠附
    設圍牆、位於臺北市○○區○○街320 巷7 號住宅，竊取被
    害人王淑珠所有之黑色背包（內有身分證、汽車駕照、臺北
    郵局金融卡及存摺、系爭金融卡及存摺、18K 金項鍊2 條、
    18K 金戒指1 只、項鍊墜子4 只，水晶髮夾1 只、耳環一對
    ）得手一節，業據被告徐伯瑋於警詢時及本院審理時自承在
    卷（見99年度偵字第17416 號卷，下稱偵卷，第93頁；本院
    100 年度易字第285 號卷，下稱本院卷，第154 頁正、反面
    ），亦據被害人王淑珠於警詢時指訴綦詳（見偵卷第18至19
    頁、第98頁）。並據證人即同案被告徐亦祿於警詢時證述甚
    詳（見偵卷第10頁）。而被告徐伯瑋並於同年6 月15日晚間
    8 時許，將竊得王淑珠所有之黃金項鍊以5,000 元之價格，
    典當與不知情南新當鋪負責人林株良一節，並據證人即南新
    當鋪負責人林株良於警詢時陳明在卷（見偵卷第100 至102
    頁），亦有收當物品資料詳細畫面1 份、查獲黃金項鍊、當
    票照片2 張附卷可徵（見偵卷第116 、120 頁）。復員警於
    同年6 月30日在被告徐伯瑋桃園縣蘆竹鄉坑口村11鄰後壁厝
    80之2 號住處房間內，扣得被害人王淑珠之戒指、耳環、項
    鍊墜子、項鍊一情，業據被告徐伯瑋於警詢供承不諱（見偵
    卷第95頁），並有桃園縣政府警察局蘆竹分局外社派出所（
    下稱外社派出所）扣押筆錄、扣押物品目錄表、贓物認領保
    管單各1 紙、查獲贓物現場照片4 張在卷可稽（見偵卷第11
    2 至115 頁、第117 頁、第121 至122 頁），是被告徐伯瑋
    確於事實欄一(一)所示時、地，竊取被害人王淑珠前揭財物，
    洵堪認定。
  2.被告唐銘佑與徐伯瑋共同行竊之事實：
  (1)被告徐伯瑋於警詢時供稱：伊於99年6 月10日下午4 時許，
    在臺北市○○區○○街320 巷7 號住宅徒手行竊，當時有共
    犯，是伊「朋友」唐銘佑與伊一同行竊。當時其等一同從該
    住宅大門侵入，由伊侵入該住宅一樓房間行竊，而被告唐銘
    佑則在房間外搜刮其他財物，得手後，其等便一樣由該住宅
    大門外出，並共乘「一部機車」離開。其等與被害人王淑珠
    均不相識。「是被告唐銘佑提議至該處行竊，因他之前有先
    前往觀察過」，於是「當日」便趁該住宅無人在家，夥同伊
    前往行竊等語（見偵卷第93至95頁）、於本院行準備程序時
    供稱：事實欄一(一)所示犯行是伊有一個朋友即被告唐銘佑，
    他找伊去臺北，帶伊去吳興街，「伊對那地方不熟」，被告
    唐銘佑就說要侵入民宅，「當時伊假釋剛出來，不敢作案」
    ，被告唐銘佑叫伊幫他把風，被告唐銘佑「就翻越圍牆」進
    入民宅，圍牆裡面有一間獨棟房子，被告唐銘佑翻過去之後
    ，伊就在外面等，被告唐銘佑拿了很多東西出來，有首飾、
    舊幣、郵局提款卡、存摺，就是起訴書所載的物品，當時沒
    有談好錢要如何給伊，被告唐銘佑拿來後，就看所得的東西
    等語（見本院100 年度審易字第2 號卷，下稱本院審易卷，
    第40頁反面）。而參以被告徐伯瑋甫於99年4 月29日假釋出
    監一節，有臺灣高等法院被告前案紀錄表1 份在卷可稽（見
    本院卷第53頁反面），復被告徐伯瑋於本院審理時證稱：伊
    去住被告唐銘佑臺北市○○區○○街住處，僅在偷東西這個
    晚上一晚，伊事前沒有去勘查被害人王淑珠前揭住處地形等
    語（見本院卷第125 頁），而被告唐銘佑亦於偵訊中供稱：
    伊曾經有帶被告徐伯瑋去過1 次臺北市○○區○○街住處等
    語（見偵卷第73頁），足見被告徐伯瑋對被害人王淑珠前揭
    住處地形不甚相熟，且於本案案發當日僅假釋1 月餘，未免
    假釋被撤銷，再陷囹圄，行事自當多所忌憚。又被告唐銘佑
    於99年1 月至6 月份曾租賃「臺北市○○街284 巷36弄16號
    1 樓之5 」一情，業據證人即該屋房東高清標於警詢時證述
    在卷（見偵卷第128 頁），被告唐銘佑亦坦認在卷（見本院
    卷第154 頁），並有臺北市政府警察局信義分局訪表1 紙附
    卷可參（見偵卷第128 頁），而本案被害人王淑珠之住處為
    「臺北市○○區○○街320 巷7 號」，係在被告唐銘佑租賃
    處附近，被告唐銘佑對被害人住處之地形相較被告徐伯瑋自
    當熟稔。再衡酌「白晝」行竊，日間光線充足，行人往來甚
    多，且一般人多正常作息活動中；而夜晚，光線昏暗不明，
    睡眠時分，行人相對較少，是「白晝」行竊，遭人察覺之風
    險，相較「夜間」行竊為高。且現今竊盜案件甚多，稍有資
    力者，多設保全防竊維護安全，是至高級住宅區行竊遭保全
    察覺之風險，相較於一般住宅區之風險為高，則一般行竊者
    敢於白日行竊，多會事前勘查地形、瞭解該等住戶日常生活
    作息、進出使用住宅時間。酌以本案被害人王淑珠之住宅，
    乃獨棟、設有圍牆之處所一節，業據被害人王淑珠於本院審
    理時證述在卷（見本院卷第127 頁反面），足見被害人王淑
    珠前揭處所乃臺北市信義區之高級住宅。而被告徐伯瑋甫剛
    假釋出獄、且對被害人王淑珠住宅地形、使用情形均不知悉
    ，竟敢於白晝行竊，苟非居住於被害人王淑珠住宅附近、熟
    稔現場地形之被告唐銘佑提議，並偕同犯案，使被告徐伯瑋
    鬆懈心防而再涉刑責，被告徐伯瑋豈敢甫假釋出獄隨即再犯
    案？是被告徐伯瑋警詢指訴係被告唐銘佑提議、事前有勘查
    地形並隨同犯案，自當可採。再細譯被告徐伯瑋於警詢時可
    詳細描述被害人王淑珠住處內部設置一樓有房間等情，足徵
    案發時被告徐伯瑋必當一同進入住宅行竊，自當熟悉該住宅
    內部設置，是被告徐伯瑋於本院行準備程序時辯稱：僅在外
    把風云云，顯悖常情，殊無足採。
  (2)被害人王淑珠前揭財物於99年6 月10日下午4 時許遭竊後，
    隨即於同日下午4 時53分許，於53分鐘短時內，隨即遭人持
    其所有系爭金融卡，分5 次提領共計10萬元一節，業據被害
    人王淑珠於警詢指訴在卷（見偵卷第18頁），並有富邦銀行
    各類存款歷史對帳單1 份附卷可按（見本院卷第65頁），而
    被告唐銘佑亦坦認於前揭時、地，載同被告徐伯瑋至前揭「
    吳興郵局」提領現金（見偵卷第73頁；本院審易卷第60頁；
    本院卷第154 頁反面），核與被告徐伯瑋於警詢及本院審理
    時之供述相符（見偵卷第14、16頁；本院審易卷第40頁反面
    ；本院卷第154 頁正、反面），則苟非被告唐銘佑確陪同被
    告徐伯瑋一同行竊，且因熟稔臺北市○○區○○街之地形、
    各項設置，隨即帶同前往提款，被告徐伯瑋又豈能獨自一人
    行竊後，在其不熟悉之地區，隨即在失竊處所附近找到「吳
    興郵局」而予盜領？益徵被告唐銘佑確與被告徐伯瑋一同參
    與本案行竊甚明。是被告徐伯瑋事後於本院審理時翻異前詞
    改稱：係伊1 人獨自犯案，「走路」提領現金云云（見本院
    卷第125 、126 頁），顯悖常情，殊無足採。
  (3)又證人即同案被告徐亦祿於偵訊時結證稱：於99年6 月10日
    中午時，伊打電話給被告徐伯瑋，被告徐伯瑋在電話中告知
    伊說他要跟朋友去犯案。被告徐伯瑋有說系爭金融卡是從「
    臺北」偷來的。被告徐伯瑋說是他跟他「在監獄認識的朋友
    」，去別人家裡偷的等語（見偵卷第58頁）、復於偵訊中供
    稱：伊只知道案發當天被告徐伯瑋的朋友住臺北等語（見偵
    卷第70頁）、於本院行準備程序時供稱：被告徐伯瑋說系爭
    金融卡是跟一個朋友去偷的等語（見本院審易卷第40頁）、
    於本院審理時證稱：伊有見過被告唐銘佑，在本案99 年6月
    10日當日或前1 日晚上，被告徐伯瑋帶同該友人前來。伊前
    揭偵訊時所述實在等語（見本院卷第150 、151 頁），核與
    被告徐伯瑋於本院審理時證稱：伊曾經有1 次帶被告唐銘佑
    去桃園找被告徐亦祿等語相符（見本院卷第126 頁反面至第
    127 頁），而被告唐銘佑亦於偵訊時供稱：伊與被告徐伯瑋
    是在臺北看守所一起執行時認識的。被告徐伯瑋曾帶伊去桃
    園縣蘆竹鄉找朋友等語（見偵卷第72、74頁）。衡酌被告徐
    伯瑋甫假釋出獄後，隨即與在監獄認識之被告唐銘佑聯繫，
    並前往其處所居住，並帶同被告唐銘佑與友人徐亦祿見面認
    識，足徵被告徐伯瑋出獄後與被告唐銘佑交好。第從被告徐
    伯瑋、唐銘佑前揭供述，及遭竊住宅係在被告唐銘佑租賃處
    附近，而被告徐伯瑋僅於案發當日住於被告唐銘佑處所1 宿
    隨即行竊各節以觀，足徵本案案發當日被告徐亦祿，係與被
    告唐銘佑在一起，則被告徐亦祿、徐伯瑋所稱本案一同行竊
    者「居住臺北、與被告徐伯瑋在監獄認識友人」，即為被告
    唐銘佑無訛。
  (4)衡酌被告徐伯瑋與唐銘佑係友人，情誼非疏，同案被告徐亦
    祿與唐銘佑間不甚相熟，並無仇隙恩怨，為被告3 人不爭執
    ，若被告唐銘佑確有前揭行竊之舉，被告徐伯瑋、及同案被
    告徐亦祿當無自陷罪責亦攀誣被告唐銘佑之理。且互核被告
    徐伯瑋、及同案被告徐亦祿前揭供述大致相符，被告唐銘佑
    亦不否認居住於被害人王淑珠住宅附近，且坦認有帶同被告
    徐伯瑋提領現金，並有前揭客觀事證足憑，實屬信而有徵，
    自堪採信。是被告徐伯瑋事後翻異前詞改稱：本案係伊1 人
    獨自竊取及1 人走路去提領現金云云（見本院卷第126 頁）
    、後再改稱：伊竊取後，去找被告唐銘佑領錢云云（見本院
    卷第154 頁反面），前後供述互有齟齬，有違常情，顯係基
    於情誼，感受來自在庭被告唐銘佑之壓力，所為迴護之詞，
    無足採信。而被告徐亦祿雖一度於偵查中供稱：被告徐亦祿
    帶同見伊之友人，不是被告唐銘佑云云（見偵卷第70頁），
    然與被告徐伯瑋之供述不符（見本院卷第126 頁反面至第12
    7 頁），被告徐亦祿於本院審理時亦改稱：被告徐伯瑋有帶
    被告唐銘佑至伊家等語（見本院卷第150 頁），足見被告徐
    亦祿有迴護被告唐銘佑之情，是被告徐亦祿前揭供述，自不
    足為有利被告唐銘佑之認定，均附此敘明。
  (5)綜上各節以觀，足徵被告唐銘佑確與被告徐伯瑋，於事實欄
    一(一)所示時、地，共同竊取被害人王淑珠前揭財物，灼然至
    明，被告唐銘佑前揭所辯，顯係臨訟畏罪飾卸之詞，委無足
    採。
  3.又被告徐伯瑋於本院行準備程序時供稱：事實欄一(一)所示犯
    行是「翻越圍牆」進入民宅，圍牆裡面有一間獨棟房子等語
    （見本院審易卷第40頁反面），而被害人王淑珠亦於本院審
    理時證稱：其事實欄一(一)所示住處，有圍牆。其住處圍牆上
    的大門是木門，因為木門前面有階梯，從階梯翻過圍牆就很
    容易。平常其住處圍牆之木門闔上就會自動上鎖，要開要用
    鑰匙打開。其家是一個獨棟建築，外面有圍牆。等語相符（
    見本院卷第127 頁反面），可見被害人王淑珠前揭住宅外之
    圍牆平日均有上鎖，且該圍牆因設有階梯，自有可能翻越進
    入，則被告唐銘佑、徐伯瑋因未持工具無法直接打開門鎖進
    入而翻越該處圍牆入內，不無可能。且此特殊翻牆行竊方式
    ，乃被告徐伯瑋於本院行準備程序時自白陳述，本院始查悉
    被害人事實欄一(一)所示住宅，乃附設圍牆之獨棟住宅，始向
    被害人王淑珠確認前情證實，苟非被告徐伯瑋、唐銘佑等人
    確有此舉，被告徐伯瑋斷無虛構加重竊盜條件致己不利境地
    之理，是被告唐銘佑、徐伯瑋係以踰越牆垣之方式進入被害
    人王淑珠前揭住宅內行竊，自堪認定。至被告徐伯瑋事後翻
    異前詞改稱：該處內外大門均未上鎖，伊係直接打開門進入
    行竊云云，顯係臨訟畏罪飾卸之詞，殊難憑信，附此敘明。
  4.共同正犯：
    按共同正犯之成立，祇須具有犯意之聯絡，行為之分擔，既
    不問犯罪動機起於何人，亦不必每一階段犯行，均經參與（
    最高法院34年上字第862 號判例意旨參照）。又共同正犯在
    犯意聯絡範圍內之行為，應同負全部責任（最高法院91年臺
    上字第50號判例意旨參酌）。經查：從被告唐銘佑與徐伯瑋
    先謀議行竊，由被告唐銘佑勘查地形後，再與被告徐伯瑋一
    同進入事實欄一(一)所示住宅內行竊各節以觀，足認被告唐銘
    佑、徐伯瑋對其等竊取之行為均有認識，且均參與竊取此構
    成要件之行為，是被告唐銘佑、徐伯瑋確就本件加重竊盜犯
    行，有犯意聯絡及行為分擔，洵堪認定。
二、事實欄一(二)所示非法由自動付款設備取財部分：
  (一)訊據被告徐伯瑋對於事實欄一(二)所示非法由自動付款設備取
    財犯行，坦承不諱，惟被告唐銘佑固坦認有搭載被告徐伯瑋
    去提款，但矢口否認有何犯事實欄一(二)所示非法由自動付款
    設備取財犯行，辯稱：伊無盜領被害人王淑珠現金之犯意，
    伊不知被告徐伯瑋要去盜領他人現金云云。經查：
  1.被告唐銘佑及徐伯瑋竊得被害人王淑珠所有系爭金融卡後，
    隨即一同前往「吳興郵局」，再推由被告徐伯瑋持上揭竊得
    之系爭金融卡，於99年6 月10日下午4 時53分許，在該郵局
    自動設備提款機前，未經授權，插入系爭金融卡，接續5 次
    輸入被害人王淑珠之提款密碼（被害人王淑珠將金融卡密碼
    載於該卡封套上），接續由該櫃員機取得每次2 萬元，5 次
    共10萬元得手一節，業據被告徐伯瑋於警詢及本院審理時自
    承不諱（見偵卷第14、16頁；本院審易卷第40頁反面；本院
    卷第154 頁正、反面），亦據被害人王淑珠於警詢時證述在
    卷（見偵卷第18頁），而被告唐銘佑亦坦認於事實欄一(二)所
    示時、地，陪同被告徐伯瑋提款（見偵卷第73頁；本院審易
    卷第60頁；本院卷第154 頁反面），並有扣押物品目錄表、
    外社派出所贓物認領保管單、金融卡影本及臺北富邦銀行各
    類存款歷史對帳單各1 份附卷可憑（見偵卷第44至45頁、第
    47頁；本院卷第65頁），上揭事實，洵堪認定。
  2.雖被告唐銘佑以前詞置辯，惟查：
    被告唐銘佑既與被告徐伯瑋一同於事實欄一(一)所示時、地，
    行竊，業已認定如前，則系爭金融卡係被告唐銘佑與徐伯瑋
    行竊所得之物，被告唐銘佑必當知悉，是以被告唐銘佑與徐
    伯瑋行竊後，被告唐銘佑隨即騎車搭載被告徐伯瑋，持其等
    所竊得系爭金融卡至自動櫃員機，必當知悉被告徐伯瑋乃欲
    提領被害人王淑珠銀行帳戶內之現金，且與被告徐伯瑋均有
    為自己不法所有之意圖無疑。被告唐銘佑前揭所辯，顯係狡
    辯卸責之詞，委無足採。
  3.共同正犯：
  (1)按現行刑法關於正犯、從犯之區別，最高法院所採見解，係
    以其主觀之犯意及客觀之犯行為標準，凡以自己犯罪之意思
    而參與犯罪，無論其所參與者是否犯罪構成要件之行為，皆
    為正犯，其以幫助他人犯罪之意思而參與犯罪，其所參與者
    ，苟係犯罪構成要件之行為，亦為正犯，必以幫助他人犯罪
    之意思而參與犯罪，其所參與者又為犯罪構成要件以外之行
    為，始為從犯；而按刑法上之幫助犯，固以幫助他人犯罪之
    意思而參與犯罪構成要件以外之行為而成立，惟所謂以幫助
    他人犯罪之意思而參與者，指其參與之原因，僅在助成他人
    犯罪之實現者而言，倘以合同之意思而參加犯罪，即係以自
    己犯罪之意思而參與，縱其所參與者為犯罪構成要件以外之
    行為，仍屬共同正犯，又所謂參與犯罪構成要件以外之行為
    者，指其所參與者非直接構成某種犯罪事實之內容，而僅係
    助成其犯罪事實實現之行為而言，苟已參與構成某種犯罪事
    實之一部，即屬分擔實施犯罪之行為，雖僅以幫助他人犯罪
    之意思而參與，亦仍屬共同正犯（最高法院25年上字第2253
    號、27年上字第1333號判例意旨參照）。又共同正犯在犯意
    聯絡範圍內之行為，應同負全部責任（最高法院91年臺上字
    第50號判例意旨參酌）。
  (2)被告徐伯瑋於本院行準備程序時供稱：伊有與被告唐銘佑於
    事實欄一(二)所示時、地，提款，伊分得5 萬元等語（見本院
    審易卷第40頁反面），而本案被害人王淑珠於事實欄一(二)所
    示時、地遭盜領之金額為10萬元，已認定如前，則被告唐銘
    佑即分得5 萬元，益徵被告唐銘佑與徐伯瑋主觀上均共同具
    為自己不法所有之意圖。準此，雖本案係由被告徐伯瑋持系
    爭金融卡提領現金，被告唐銘佑僅負責搭載被告徐伯瑋，然
    此舉對於其等盜領自動櫃員機現金犯罪過程中，為不可或缺
    之犯罪分工，且被告唐銘佑對於被告徐伯瑋盜領之行為有認
    識，亦未脫逸其等間盜領現金犯意聯絡範圍，承前揭判例意
    旨，其等自應在犯意聯絡範圍內之行為，同負全部責任，是
    被告唐銘佑、徐伯瑋確就本件非法由自動付款設備取財犯行
    ，有犯意聯絡及行為分擔，堪以認定。
三、事實欄一(三)所示非法由自動付款設備取財部分：
  (一)事實欄一(三)所示事實，迭據被告徐亦祿於警詢、偵訊及本院
    審理時坦承不諱（見偵卷第9 至12頁、第58頁；本院審易卷
    第40頁；本院卷第154 頁反面），核與被告徐伯瑋於本院審
    理時之供述相符（見本院審易卷第40頁反面；本院卷第154
    頁反面），亦據被害人王淑珠於警詢時證述在卷（見偵卷第
    18至19頁），並有扣押物品目錄表、外社派出所贓物認領保
    管單、金融卡影本及臺北富邦銀行各類存款歷史對帳單各1
    份附卷可憑（見偵卷第44至45頁、第47頁；本院卷第65頁）
    ，足認被告徐亦祿、徐伯瑋前揭自白與客觀事實相符，事實
    欄一(三)所示事實，堪以認定。
  (二)共同正犯：
    被告徐伯瑋、徐亦祿盜領被害人王淑珠現金10萬元後，各取
    得6 萬元、4 萬元朋分花用一節，業據其等於本院行準備程
    序時供承不諱（見本院審易卷第40頁正、反面），足徵被告
    徐伯瑋與徐亦祿主觀上均共同具為自己不法所有之意圖。準
    此，雖本案係由被告徐伯瑋持系爭金融卡提領現金，被告徐
    亦祿僅負責搭載被告徐伯瑋，然此舉對於其等盜領自動櫃員
    機現金犯罪過程中，為不可或缺之犯罪分工，且被告徐亦祿
    對於被告徐伯瑋盜領之行為有認識，亦未脫逸其等間盜領現
    金犯意聯絡範圍，承前揭判例意旨，其等自應在犯意聯絡範
    圍內之行為，同負全部責任，是被告徐伯瑋、徐亦祿確就本
    件非法由自動付款設備取財犯行，有犯意聯絡及行為分擔，
    自堪認定。
四、事實欄一(四)所示非法由自動付款設備取財部分：
  (一)事實欄一(四)所示事實，迭據被告徐亦祿於警詢、偵訊及本院
    審理時坦承不諱（見偵卷第9 至12頁、第58頁；本院審易卷
    第40頁；本院卷第154 頁反面），核與被告徐伯瑋於本院審
    理時之供述相符（見本院審易卷第40頁反面；本院卷第154
    頁反面），亦據被害人王淑珠於警詢時證述在卷（見偵卷第
    18至19頁），並有扣押物品目錄表、外社派出所贓物認領保
    管單、金融卡影本及臺北富邦銀行各類存款歷史對帳單各1
    份附卷可參（見偵卷第44至45頁、第47頁；本院卷第65頁）
    ，足認被告徐亦祿、徐伯瑋前揭自白與客觀事實相符，事實
    欄一(四)所示事實，洵堪認定。
  (二)共同正犯：
    被告徐伯瑋、徐亦祿盜領被害人王淑珠現金10萬元後，各取
    得6 萬元、4 萬元朋分花用一節，業據其等於本院行準備程
    序時供承不諱（見本院審易卷第40頁正、反面），足徵被告
    徐伯瑋與徐亦祿主觀上均共同具為自己不法所有之意圖。準
    此，雖本案係由被告徐亦祿持系爭金融卡提領現金，被告徐
    伯瑋僅負責搭載被告徐亦祿，然此舉對於其等盜領自動櫃員
    機現金犯罪過程中，為不可或缺之犯罪分工，且被告徐伯瑋
    對於被告徐亦祿盜領之行為有認識，亦未脫逸其等間盜領現
    金犯意聯絡範圍，承前揭判例意旨，其等自應在犯意聯絡範
    圍內之行為，同負全部責任，是被告徐伯瑋、徐亦祿確就本
    件非法由自動付款設備取財犯行，有犯意聯絡及行為分擔，
    自堪認定。
五、事實欄一(五)所示非法由自動付款設備取財部分：
    事實欄一(五)所示事實，迭據被告徐亦祿於警詢、偵訊及本院
    審理時坦承不諱（見偵卷第9 至12頁、第58頁；本院審易卷
    第40頁；本院卷第154 頁反面至第155 頁），亦據被害人王
    淑珠於警詢時證述在卷（見偵卷第18至19頁），並有扣押物
    品目錄表、外社派出所贓物認領保管單、金融卡影本及臺北
    富邦銀行各類存款歷史對帳單各1 份附卷可參（見偵卷第44
    至45頁、第47頁；本院卷第65頁），足認被告徐亦祿前揭自
    白與客觀事實相符，事實欄一(五)所示事實，自堪認定。
六、事實欄一(六)所示非法由自動付款設備取財部分：
    事實欄一(六)所示事實，迭據被告徐亦祿於警詢、偵訊及本院
    審理時坦承不諱（見偵卷第9 至12頁、第57、58頁；本院審
    易卷第40頁；本院卷第155 頁），亦據被害人王淑珠於警詢
    時證述在卷（見偵卷第18至19頁），而被告徐亦祿為警查獲
    時扣得系爭富邦銀行金融卡、領取之現金10萬元一節，並有
    扣押物品目錄表、外社派出所贓物認領保管單、金融卡影本
    各1 份及查獲現場照片4 張附卷可憑（見偵卷第44至45頁、
    第47頁、第52至53頁）。此外，亦有桃園縣蘆竹鄉農會自動
    櫃員機交易明細表5 紙、富邦銀行各類存款歷史對帳單1 份
    附卷可按（見偵卷第46頁；本院卷第65頁），足認被告徐亦
    祿前揭自白與客觀事實相符，事實欄一(六)所示事實，洵堪認
    定。
七、綜上，被告唐銘佑前揭所辯，顯係狡辯之詞，無足採信。本
    件事證明確，被告唐銘佑、徐伯瑋、徐亦祿3 人前揭犯行，
    洵堪認定，均應予依法論科。
八、新舊法比較適用部分：
    被告唐銘佑、徐伯瑋等2 人為事實欄一(一)所示行為後，刑法
    321 條第1 項於100 年1 月10日修正，100 年1 月26日公布
    ，於100 年1 月28日施行，按修正前刑法第321 條第1項 規
    定：「犯竊盜罪而有左列情形之一者，處6 月以上、5 年以
    下有期徒刑：一於夜間侵入住宅或有人居住之建築物、船艦
    或隱匿其內而犯之者。二毀越門扇、牆垣或其他安全設備而
    犯之者。三攜帶兇器而犯之者。四結夥三人以上而犯之者。
    五乘火災、水災或其他災害之際而犯之者。六在車站或埠頭
    而犯之者。」修正後刑法第321 條第1 項規定：「犯竊盜罪
    而有下列情形之一者，處6 月以上、5 年以下有期徒刑，得
    併科新臺幣10萬元以下罰金：一侵入住宅或有人居住之建築
    物、船艦或隱匿其內而犯之者。二毀越門扇、牆垣或其他安
    全設備而犯之者。三攜帶兇器而犯之者。四結夥三人以上而
    犯之者。五乘火災、水災或其他災害之際而犯之者。六在車
    站、埠頭、航空站或其他供水、陸、空公眾運輸之舟、車、
    航空機內而犯之者。」經比較新舊法之規定，新法增加「得
    併科新臺幣10萬元以下罰金」外，並刪除原第1 款「於夜間
    」之要件，且就第6 款增加「航空站、其他供水、陸、空公
    眾運輸之舟、車、航空機內」之要件，是修正後刑法第321
    條第1 項第1 、2 款之規定並未有利於被告2 人，比較新、
    舊法結果，仍應以行為時法律即修正前刑法第321 條第1 項
    第1 、2 款之規定對被告2 人較為有利。
九、論罪科刑部分：
  (一)就事實欄一(一)所示部分：
  1.按牆垣係以土磚製成；而安全設備係指門扇、牆垣以外之其
    他依社會通念足認有防盜作用之設備。又刑法第321 條第1
    項第2 款所謂「毀」係指毀損，稱「越」則指踰越或超越。
    查本件被告唐銘佑、徐伯瑋於事實欄一(一)所示翻越被害人王
    淑珠住宅之圍牆，侵入被害人王淑珠與該住宅附連圍繞之土
    地後，侵入被害人王淑珠之住宅行竊，自屬踰越牆垣無訛。
    是核被告唐銘佑、徐伯瑋前揭所為，均係犯修正前刑法第32
    1 條第1 項第2 款之踰越牆垣竊盜罪（依修正前刑法第321
    條第1 項第1 款規定，並不構成夜間侵入住宅竊盜罪）。
  2.起訴意旨認被告唐銘佑、徐伯瑋此部分所為涉犯刑法第320
    條第1 項之竊盜罪，尚有未洽，惟因二者基本社會事實同一
    ，且檢察官業已當庭更正起訴法條（見本院審易卷第40頁反
    面），則本院自得審理，並無庸再變更起訴法條，附此敘明
    。
  3.被告唐銘佑、徐伯瑋就事實欄一(一)所示加重竊盜犯行間，有
    犯意聯絡及行為分擔，為共同正犯。
  (二)就事實欄一(二)所示部分：
  1.核被告唐銘佑、徐伯瑋事實欄一(二)所為，均係犯刑法第339
    條之2 第1 項之非法由自動付款設備取財罪。
  2.其等前後5 次提款行為，係於密切接近之時、地實行，侵害
    同一被害人之財產法益，各行為之獨立性極為薄弱，依社會
    通念，難以強行分開，在刑法評價上，應屬數舉動之接續實
    施，合為包括之一行為予以評價，為接續犯之實質上一罪。
  3.被告唐銘佑、徐伯瑋就事實欄一(二)所示非法由自動付款設備
    取財犯行間，有犯意聯絡及行為分擔，為共同正犯。
  (三)就事實欄一(三)所示部分：
  1.核被告徐伯瑋、徐亦祿事實欄一(三)所為，均係犯刑法第339
    條之2 第1 項之非法由自動付款設備取財罪。
  2.其等前後5 次提款行為，係於密切接近之時、地實行，侵害
    同一被害人之財產法益，各行為之獨立性極為薄弱，依社會
    通念，難以強行分開，在刑法評價上，應屬數舉動之接續實
    施，合為包括之一行為予以評價，為接續犯之實質上一罪。
  3.被告徐伯瑋、徐亦祿就事實欄一(三)所示非法由自動付款設備
    取財犯行間，有犯意聯絡及行為分擔，為共同正犯。
  (四)就事實欄一(四)所示部分：
  1.核被告徐伯瑋、徐亦祿事實欄一(四)所為，均係犯刑法第339
    條之2 第1 項之非法由自動付款設備取財罪。
  2.其等前後5 次提款行為，係於密切接近之時、地實行，侵害
    同一被害人之財產法益，各行為之獨立性極為薄弱，依社會
    通念，難以強行分開，在刑法評價上，應屬數舉動之接續實
    施，合為包括之一行為予以評價，為接續犯之實質上一罪。
  3.被告徐伯瑋、徐亦祿就事實欄一(四)所示非法由自動付款設備
    取財犯行間，有犯意聯絡及行為分擔，為共同正犯。
  (五)就事實欄一(五)、(六)所示部分：
  1.核被告徐亦祿事實欄一(五)、(六)所為，均係犯刑法第339 條之
    2 第1 項之非法由自動付款設備取財罪。
  2.被告徐亦祿分別於事實欄一(五)、(六)所示前後5 次提款行為，
    均係於密切接近之時、地實行，侵害同一被害人之財產法益
    ，各行為之獨立性極為薄弱，依社會通念，難以強行分開，
    在刑法評價上，均應屬數舉動之接續實施，合為包括之一行
    為予以評價，皆為接續犯之實質上一罪。
  (六)被告唐銘佑所犯事實欄一(一)、(二)所示2 犯行間，犯意各別，
    行為互殊，應予分論併罰。復其曾有如事實欄所載之犯罪科
    刑執行情形，有臺灣高等法院被告前案紀錄表1 份在卷可參
    ，其受有期徒刑執行完畢，5 年以內故意再犯有期徒刑以上
    之2 罪，均為累犯，各應依刑法第47條第1 項規定加重其刑
    。
  (七)被告徐伯瑋所犯事實欄一(一)至(四)所示4 犯行間，犯意各別，
    行為互殊，應予分論併罰。復其曾有如事實欄所載之犯罪科
    刑執行情形，有臺灣高等法院被告前案紀錄表1 份在卷可參
    ，其受有期徒刑執行完畢，5 年以內故意再犯有期徒刑以上
    之4 罪，均為累犯，各應依刑法第47條第1 項規定加重其刑
    。
  (八)被告徐亦祿所犯事實欄一(三)至(六)所示4 犯行間，犯意各別，
    行為互殊，應予分論併罰。
  (九)爰審酌被告唐銘佑、徐伯瑋及徐亦祿均正值青壯，不思以正
    途謀生，任意竊取、詐領他人財物，法治觀念淡薄，律己力
    不佳，且被告唐銘佑、徐伯瑋共同翻越他人住宅圍牆而侵入
    他人住宅內行竊，對社會治安危害非微，而所竊財物價值約
    為15萬7,000 元一節，業據被害人王淑珠陳明在卷（見偵卷
    第98頁），遭盜領現金達50萬元，被害人王淑珠所受損害非
    微，然其中10萬元業經被害人王淑珠領回，被告徐亦祿亦於
    警詢時當場賠償被害人王淑珠5 萬元一情，業據被害人王淑
    珠證述在卷（見偵卷第19頁），核與被告徐亦祿供述相符（
    見偵卷第12頁），並有外社派出所贓物認領保管單1 紙附卷
    可按（見偵卷第45頁），被告徐亦祿迭於警詢、偵訊及本院
    審理時均供承不諱，顯具悔意，犯後態度尚佳，被告徐伯瑋
    於本院審理時終能坦承犯行，犯後態度尚可，被告唐銘佑則
    猶持陳詞否認犯行，未見悔意，犯後態度不佳及被告3 人所
    獲財物數量等一切情狀，分別量處如主文所示之刑，並定其
    應執行刑，以資懲儆。就被告徐亦祿部分，諭知易科罰金之
    折算標準，再定其應執行之刑，及諭知易科罰金之折算標準
    。
參、無罪部分：
一、公訴意旨略以：被告徐伯瑋持系爭金融卡與被告徐亦祿（所
    涉非法由自動付款設備取財部分，業經本院為有罪判決，詳
    參閱事實欄一(五)所示），共同基於意圖為自己不法所有之犯
    意，於同年月13日凌晨0 時45分在桃園縣桃園市○○路○ 段
    2 號兆豐商業銀行桃園分行自動設備提款機前，接續分5 次
    ，每次提領2 萬元，共盜領10萬元。因認被告徐伯瑋此部分
    亦涉犯刑法第339 條之2 第1 項之非法由自動付款設備取財
    罪嫌等語。
二、按犯罪事實應依證據認定之，無證據不得認定犯罪事實；不
    能證明被告犯罪者，應諭知無罪之判決，刑事訴訟法第154
    條第2 項、第301 條第1 項前段分別定有明文。復事實之認
    定，應憑證據，如未能發現相當證據，或證據不足以證明，
    自不能以推測或擬制之方法，為裁判基礎；又認定不利於被
    告之事實，須依積極證據，苟積極證據不足為不利於被告事
    實之認定時，即應為有利被告之認定，更不必有何有利之證
    據；再認定犯罪事實，所憑之證據，雖不以直接證據為限，
    間接證據亦包括在內，然無論直接或間接證據，其為訴訟上
    之證明，須於通常一般之人均不致於有所懷疑，而得確信其
    為真實之程度者，始得據之為有罪之認定，倘其證明尚未達
    到此一程度，而有合理性懷疑之存在時，即無從為有罪之認
    定（最高法院30年上字第816 號、40年臺上字第86號、76年
    臺上字第4986號判例意旨參照）。又按被告或共犯之自白，
    不得作為有罪判決之唯一證據，仍應調查其他必要之證據，
    以察其是否與事實相符，刑事訴訟法第156 條第2 項定有明
    文。再被告之自白，雖為證據之一種，但必與事實相符者為
    限，若其自白顯有疑義，而審理事實之法院，就其職權調查
    之所得，仍未能證明其自白確與事實相符者，自不得據為認
    定犯罪事實唯一之基礎。末按檢察官就被告犯罪事實，應負
    舉證責任，並指出證明之方法，刑事訴訟法第161 條第1 項
    定有明文。因此，檢察官對於起訴之犯罪事實，應負提出證
    據及說服之實質舉證責任。倘其所提出之證據，不足為被告
    有罪之積極證明，或其指出證明之方法，無從說服法院以形
    成被告有罪之心證，基於無罪推定之原則，自應為被告無罪
    判決之諭知（最高法院92年臺上字第128 號判例要旨參照）
    。
三、公訴意旨認被告徐伯瑋涉有事實欄一(五)所示非法由自動付款
    設備取財罪嫌，無非係以共同被告徐亦祿於警詢、偵訊及本
    院審理時之自白、被害人王淑珠警詢之指訴、及卷附扣押物
    品目錄表、外社派出所贓物認領保管單、金融卡影本及臺北
    富邦銀行各類存款歷史對帳單等為主要論斷之依據。
四、訊據被告徐伯瑋堅詞否認有何於事實欄一(五)所示時、地與被
    告徐亦祿一同盜領被害人王淑珠現金犯行，辯稱：事實欄一
    (五)所示犯行，伊沒有去做，是被告徐亦祿自己去領等語。經
    查：
  (一)被告徐伯瑋對於事實欄一(一)至(四)所示犯行，均坦承不諱，已
    如前述，而事實欄一(五)所示犯行，迭於警詢及本院審理時，
    均否認犯罪（見偵卷第15、16頁；本院審易卷第40頁反面；
    本院卷第154 頁反面至第155 頁），則被告徐伯瑋是否有為
    事實欄一(五)所示犯行，即啟人疑竇。而證人即共同被告徐亦
    祿固於警詢、偵訊及本院審理時，均指證被告徐伯瑋有於事
    實欄一(五)所示時、地，與其一同盜領被害人王淑珠之現金（
    見偵卷第11、58頁；本院卷第150 頁正、反面），然證人即
    共同被告徐亦祿為何最後於事實欄一(六)所示時、地，會「獨
    自」持有系爭金融卡盜領現金一情，前於偵訊時供稱：事實
    欄一(五)所示時、地，盜領完錢後，被告徐伯瑋去伊家，系爭
    金融卡掉在伊家，故自己於事實欄一(六)所示時、地，持系爭
    金融卡去領錢，就被員警查獲等語（見偵卷第58頁）、於本
    院審理時則翻異前詞改稱：為警查獲事實欄一(六)所示犯行當
    日，是被告徐伯瑋將系爭金融卡拿給伊去領，偵查中因為被
    告徐伯瑋說不可以供出他，所以伊才說系爭金融卡掉在伊家
    等語（見本院卷第150 頁反面），然衡酌被告徐亦祿該次偵
    查中已供出被告徐伯瑋一同涉犯事實欄一(三)至(五)所示犯行一
    節，有該次偵訊筆錄1 份在卷可考（見偵卷第58頁），又豈
    會因受脅迫而獨漏未指被告徐伯瑋亦涉犯事實欄一(六)所示犯
    行？是證人即共同被告徐亦祿前揭證述，有悖常情。況證人
    即共同被告徐亦祿復於本院審理時改稱：因為警查獲心急，
    所以才稱是系爭金融卡掉了等語（見本院卷第150 頁反面）
    ，足見證人即共同被告徐亦祿前後證述，互有齟齬，顯違常
    理，則證人即共同被告徐亦祿是否自事實欄一(六)所示時、地
    ，「始」獨自盜領現金，即有合理可疑。從而，被告徐伯瑋
    是否果於事實欄一(五)所示時、地，與證人即共同被告徐亦祿
    一同盜領現金，即啟人疑竇。是被告徐伯瑋辯稱：事實欄一
    (五)所示時、地，係證人即共同被告徐亦祿獨自提領，伊未參
    與等語，尚非全然無據。
  (二)又被害人王淑珠之指訴、及卷附扣押物品目錄表、外社派出
    所贓物認領保管單、金融卡影本及臺北富邦銀行各類存款歷
    史對帳單等證據，僅能證明被告王淑珠於事實欄一(五)所示時
    、地，確遭5 次盜領2 萬元，共計10萬元等情，無法以前揭
    證述逕認被告徐伯瑋有參與前揭盜領犯行。
  (三)此外，遍觀全部卷證，亦無被告徐伯瑋於事實欄一(五)所示時
    、地，在自動櫃員機提款之監視錄影畫面、或在該處自動櫃
    員機附近等候提款之監視錄影畫面、抑或行動電話通聯紀錄
    顯示基地臺位置係在提款位置附近等以供佐證，是檢察官所
    提出之證據，尚未達於通常一般人均不致有所懷疑，而確信
    為真實的程度，自難率認被告徐伯瑋有參與事實欄一(五)所示
    犯行。
  (四)末按證據之證明力，雖由法官評價，然心證之形成，由來於
    經嚴格證明之證據資料之推理作用，通常有賴數個互補性之
    證據始足以形成確信心證，單憑一個證據則較難獲得正確之
    心證。尤其具有對向性關係之單一證據或敵性證人，不免有
    作利己損人之不實供述之虞。此種虛偽危險性較大之被告以
    外之人所為之陳述，為避免其嫁禍他人，藉以發見實體之真
    實，除以具結、交互詰問、對質等方法，以擔保其真實性外
    ，自仍應認有補強證據以增強其陳述之憑信性，始足為認定
    被告犯罪事實之依據（最高法院99年度臺上字第6944號判決
    意旨參照）。綜上各節所述，本件證人即共同被告徐亦祿前
    後供證不一，其證言之憑信性自非無疑，已如前述，自不能
    僅憑共犯徐亦祿單一、且前後不一之自白指證，遽以認定被
    告徐伯瑋涉犯事實欄一(五)所示犯行。檢察官所舉被告徐伯瑋
    涉犯上開非法由自動付款設備取財犯行之上開各項證據，既
    不足為被告徐伯瑋確有參與上開犯行之積極證明，且其指出
    證明之方法，亦尚未達於通常一般人均不致有所懷疑，而得
    確信被告徐伯瑋確有參與上開犯行之真實程度，而無從說服
    法院以形成對被告徐伯瑋就上開非法由自動付款設備取財犯
    行為有罪之心證。此外，本院復查無其他積極證據，足資證
    明被告徐伯瑋確有參與檢察官所指上開非法由自動付款設備
    取財犯行，而與證人即共同被告徐亦祿有犯意聯絡與行為分
    擔，揆諸前揭法文規定及最高法院判例意旨，被告徐伯瑋被
    訴涉犯事實欄一(五)所示非法由自動付款設備取財罪嫌部分，
    自屬犯罪不能證明，基於無罪推定原則，自應就此部分，為
    被告徐伯瑋無罪判決之諭知。
據上論斷，應依刑事訴訟法第299 條第1 項前段、第301 條第1
項，刑法第2 條第1 項前段、第28條，修正前刑法第321 條第1
項第2 款，刑法第339 條之2 第1 項、第47條第1 項、第41條第
1 項前段、第8 項、第51條第5 款，刑法施行法第1 條之1 第1
項、第2 項但書，判決如主文。
本案經檢察官鍾信一到庭執行職務。
中    華    民    國   100    年    12    月    20    日
                  刑事第八庭法  官  謝枚霏
以上正本證明與原本無異。
如不服本判決應於收受判決後10日內向本院提出上訴書狀，並應
敘述具體理由。其未敘述上訴理由者，應於上訴期間屆滿後20日
內向本院補提理由書(均須按他造當事人之人數附繕本)「切勿逕
送上級法院」。
                            書記官  林舒涵
中    華    民    國   100    年    12    月    27    日
附錄本判決論罪之法條：
（100 年1 月28日修正施行前）
中華民國刑法第321 條第1 項第2款（加重竊盜罪）
犯竊盜罪而有左列情形之一者，處 6 月以上、 5 年以下有期徒
刑：
二 毀越門扇、牆垣或其他安全設備而犯之者。
中華民國刑法第339 條之2 第1 項
（非法由自動付款設備取財罪）意圖為自己或第三人不法之所有
，以不正方法由自動付款設備取得他人之物者，處3 年以下有期
徒刑、拘役或1 萬元以下罰金。